# 收入暂未确认但预先收到商业票据，票据是否需计提坏账？

提问人：猪女孩yq 时间：2020-01-18 14:14:17
请教陈版主，本公司存在项目没有确认收入，但预先收到客户开具的商业承兑汇票。那我们票据需要计提坏账吗？
账上挂的预收账款和应收票据需要対抵吗？

回答人：chenyiwei
在法律上，票据法律关系独立于基础合同关系，收到商业承兑汇票时，应借记应收票据，贷记预收账款（或合同负债），两者不能抵销列报。应收票据纳入坏账准备计提范围。